【裁判字號】    97,上訴,999
【裁判日期】    971021
【裁判案由】    毒品危害防制條例
【裁判全文】
臺灣高等法院臺南分院刑事判決         97年度上訴字第999號
上  訴  人  臺灣雲林地方法院檢察署檢察官
被      告  甲  ○  ○
指定辯護人  本院公設辯護人  乙○○
上列上訴人因被告違反毒品危害防制條例案件，不服臺灣雲林地
方法院97年度訴字第323號中華民國97年7月22日第一審判決（起
訴案號：臺灣雲林地方法院檢察署97年度偵字第861號），提起
上訴，本院判決如下：
    主  文
原判決撤銷。
甲○○所犯如附表主刑欄所示販賣第二級毒品罪，共伍拾罪，各
處如附表主刑及從刑欄所示之刑，應執行有期徒刑拾年，扣案之
第二級毒品甲基安非他命共拾柒包（驗餘數量玖點壹柒壹公克，
並含拾柒個塑膠袋）沒收銷燬之，扣案之0000000000號、000000
0000號、0000000000號等行動電話SIM卡只及行動電話陸支（
不含SIM卡）均沒收，販賣毒品所得共計新臺幣萬伍仟元沒收
，如全部或一部不能沒收時，以其財產抵償之。
    事  實
一、甲○○（臺語綽號「蝦子」、「阿丁」）分別基於販賣第二
    級毒品甲基安非他命之犯意，先於不詳時地購得第二級毒品
    甲基安非他命後，以其0000000000、0000000000及00000000
    00號行動電話，作為與購買毒品者聯絡之工具，於如附表事
    實欄所示之時間、地點，販賣如附表事實欄所示之第二級毒
    品安非他命予買受人陳名祐、王正章、吳南輝、吳文佳、林
    文欽、吳金寶、吳晉金、王泰山等8人，共計50次（詳如附
    表之事實欄及罪數欄所示），販賣毒品所得共計新臺幣（下
    同）3萬5仟元。嗣甲○○於97年2月15日下午3時許，為警在
    上址搜索查獲，並扣得甲○○所有之：（1）基於販賣之犯
    意所持有，販賣與林文欽後，剩餘之第二級毒品甲基安非他
    命17包（驗餘數量9.171公克，並含17個塑膠袋及17張標籤
    ）。（2）販賣第二級毒品甲基安非他命所用之上開門號SIM
    卡3只及行動電話6支。（3）第一級毒品海洛因12包（淨重
    1.86公克，空包裝袋重2.93公克）。（4）安非他命吸食器1
    組。（5）現金29,610元及金牌1面（重1.98公克）等物。
二、案經雲林縣警察局臺西分局報告臺灣雲林地方法院檢察署檢
    察官偵查後提起公訴。
    理  由
一、被告以外之人於審判外之陳述，雖不符刑事訴訟法第159條
    之1至之4等4條之規定，而經當事人於審判程序同意作為證
    據，法院審酌該言詞陳述或書面陳述作成時之情況，認為適
    當者，亦得為證據，刑事訴訟法第159條之5第1項定有明文
    。其立法意旨在於傳聞證據未經當事人之反對詰問予以核實
    ，原則上先予排除。惟若當事人已放棄反對詰問權，於審判
    程序中表明同意該等傳聞證據可作為證據，基於尊重當事人
    對傳聞證據之處分權，及證據資料愈豐富，愈有助於真實發
    見之理念，且強化言詞辯論主義，使訴訟程序得以順暢進行
    ，上開傳聞證據亦均具有證據能力。經查，被告、辯護人及
    檢察官就本院所引用卷內被告以外之人於審判外之陳述，於
    審判程序均同意作為證據，且本院審酌前開證據資料作成時
    之情況，均無不法之情事，且與待證事實具有關聯性，認為
    適宜作為本案之證據，故均有證據能力。
二、經查：
（一）被告甲○○就上開犯罪事實，已坦白承認，其自白又與證
      人陳名祐、王正章、吳文佳、林文欽、吳金寶、吳晉金、
      王泰山等8人分別於警詢、偵訊（吳晉金部分僅有警詢）
      之證述大致相符（就販賣之次數、價格、重量等，若干證
      人之前後證述略有差異，認定結果如下述），並有各該證
      人與被告間之通聯記錄在卷可查（97年度偵字第861號卷
      (二)第12頁至第13頁、第21頁至第22頁、第37頁至第39頁、
      第47頁、第64頁至第65頁、第75頁至第76頁），且有系統
      門號0000000000號、0000000000號及0000000000號等行動
      電話SIM卡3只、行動電話6支等扣案足憑（97保管字第305
      號，97年度偵字第861號卷(一)第20頁），另扣案之第二級
      毒品甲基安非他命17包經送行政院衛生署管制藥品管理局
      鑑定，鑑定結果為：「檢體外觀：白色或無色透明或結晶
      性粉末。送驗數量：17包9.195公克（含17個塑膠袋及17
      張標籤）。驗餘數量：17包9.171公克（含17個塑膠袋及
      17張標籤）。結果判定：檢出Meth amphetamine成分。」
      有該局97年5月9日管檢字第0970004406號鑑定書在卷可稽
      （原審卷第43頁），足認被告之自白與事實相符。
（二）被告分別販賣與上開證人之次數、價格、重量等認定如下
      ：
   1.證人陳名祐於97年3月14日警詢時證稱：我所施用的甲基安
     非他命是向一位綽號叫「阿丁」之甲○○所購買的，價格
     是每0.1公克，新台幣1,000元，共向甲○○購買6次毒品等
     語（97年度偵字第861號卷(二)第14頁至第19頁），其並同日
     偵訊時為相同之證述（97年度偵字第861號卷第24頁至第26
     頁），是被告係以每0.1公克第二級毒品甲基安非他命為新
     台幣（下同）1,000元之價格，販賣第二級毒品甲基安非他
     命與陳名祐，共計6次，得款共6,000元。
   2.證人王正章於97年3月18日警詢時證稱：我所施用的甲基安
     非他命是向一位綽號「阿丁」的甲○○所購買的。購買的
     價格為1小包0.1公克以新台幣1,000元所購得，大約向甲○
     ○購買過12次毒品等語（97年度偵字第861號卷第40頁至第
     44頁）。惟證人王正章於同日偵訊時證稱：我向甲○○買
     甲基安非他命，買成功的有11、12次，每次都1,000元，有
     時候是500元，就以這2種價格購買等語（97年度偵字第861
     號卷第52頁至第54頁），其所述向被告購買甲基安非他命
     之次數、價格略有差異，基於罪疑為輕之刑事訴訟原則，
     本院認被告甲○○係以每0.1公克第二級毒品甲基安非他命
     為500元之價格，販賣第二級毒品甲基安非他命與王正章共
     10次，得款共5,000元。及以每0.1公克第二級毒品甲基安
     非他命為1,000元之價格，販賣第二級毒品甲基安非他命與
     王正章1次，得款1,000元。合計販賣第二級毒品甲基安非
     他命共11次與王正章，得款共6,000元。
   3.證人吳文佳於97年3月21日警詢時證稱：我有10幾次用機車
     或汽車載吳南輝至台西鄉牛厝村1處魚池向甲○○購買毒品
     等語（97年度偵字第861號卷(二)第67頁至第71頁）。惟證人
     吳文佳於同日偵訊時證稱：我前後約10次載吳南輝向甲○
     ○購買甲基安非他命，價格為每次500元、1,000元，有時
     候為2,000元，但買2,000元的次數很少等語（97年度偵字
     第861號卷(二)第80頁至第82頁）。其所述向被告購買甲基安
     非他命之次數、價格略有差異，基於罪疑為輕之刑事訴訟
     原則，本院認被告甲○○係以每小包第二級毒品甲基安非
     他命500元之價格，販賣第二級毒品甲基安非他命與吳南輝
     及吳文佳共8次，得款共4,000元。及以每小包第二級毒品
     甲基安非他命為1,000元之價格，販賣第二級毒品甲基安非
     他命與吳南輝及吳文佳1次，得款1,000元。及以每小包第
     二級毒品甲基安非他命為2,000元之價格，販賣第二級毒品
     甲基安非他命與吳南輝及吳文佳1次，得款2,000元。合計
     販賣第二級毒品甲基安非他命共10次與吳南輝及吳文佳，
     得款共7,000元。
   4.證人林文欽於97年3月14日警詢時證稱：我有向甲○○買過
     第二級毒品甲基安非他命4至5次等語（97年度偵字第861號
     卷(二)第10頁至第11頁）。惟證人林文欽於同日偵訊時證稱
     ：「（有跟甲○○買過安非他命4、5次？）是。」「（4次
     還是5次？）5次吧。」「（一次買多少？）1,000元。」等
     語（97年度偵字第861號卷(二)第26頁至第27頁），證人林文
     欽就其向被告購買甲基安非他命之次數已記憶不清究為4次
     還是5次，但於偵訊中已證稱為5次，被告於本院亦坦承曾
     販賣第二級毒品甲基安非他命5次予林文欽等情（本院97年
     10月7日審判筆錄），已足認被告甲○○係以每小包第二級
     毒品甲基安非他命為1,000元之價格，販賣第二級毒品甲基
     安非他命與林文欽共5次，得款共5,000元。
   5.證人吳金寶於97年3月18日警詢時稱：我所施用之甲基安非
     他命是向一位住台西鄉牛厝村，綽號叫「蝦仔」之甲○○
     所購買的，每次以1,000元價格購得等語（97年度偵字第86
     1號卷(二)第30頁至第35頁）。惟其又於同日偵訊時證稱：我
     向被告甲○○買過甲基安非他命5次，買過500元或1,000元
     ，就這兩種價格等語（97年度偵字第861號卷(二)第50頁至第
     52頁）。其所述向被告購買甲基安非他命之價格略有差異
     ，基於罪疑為輕之刑事訴訟原則，本院認被告甲○○係以
     每小包第二級毒品甲基安非他命為500元之價格，販賣第二
     級毒品甲基安非他命與吳金寶共4次，得款共2,000元。及
     以每小包第二級毒品甲基安非他命為1,000元之價格，販賣
     第二級毒品甲基安非他命與吳金寶1次，得款1,000元。合
     計販賣第二級毒品甲基安非他命與吳金寶共5次，得款共3,
     000元。
   6.證人吳晉金於96年12月21日警詢時稱：我從96年11月初起
     至96年12月14日止，每隔2-3日向其購買1次，每次購買新
     台幣500元至1,000元不等之安非他命，前後共向其購買10
     幾次等語（雲警西偵字第0971000138號卷第6頁至第12頁）
     ，顯見其就向被告購買甲基安非他命之次數、價格已記憶
     不甚明確，基於罪疑為輕之刑事訴訟原則，本院認被告甲
     ○○係以每小包第二級毒品甲基安非他命為500元之價格，
     販賣第二級毒品甲基安非他命與吳晉金共9次，得款共4,50
     0元。及以每小包第二級毒品甲基安非他命為1,000元之價
     格，販賣第二級毒品甲基安非他命與吳晉金1次，得款1,00
     0元。合計販賣第二級毒品甲基安非他命與吳晉金10次，得
     款共5,500元。
   7.證人王泰山於97年3月21日警詢時稱：我向被告甲○○購買
     過3、4次甲基安非他命，每次以1,000元之價格購得等語（
     97年度偵字第861號卷(二)第57頁至第62頁）。惟其又於同日
     偵訊時證稱：「（你拿3、4次安非他命都是跟甲○○本人
     親自拿的嗎？）是。」「（是跟他拿3次還是4次？）就3、
     4次。」「（每次買多少錢？）有一次是買500元，其他都
     是1,000元。」等語（97年度偵字第861號卷(二)第78頁至第8
     0頁），顯見證人王泰山對被告甲○○曾販賣甲基安非他命
     與其之次數已記憶不甚明確，基於罪疑為輕之刑事訴訟原
     則，本院認被告甲○○販賣甲基安非他命與證人王泰山之
     次數為3次，綜合證人王泰山明確證稱其1次向被告甲○○
     買500元，其他都是買1,000元等情，本院認定被告甲○○
     係以每小包第二級毒品甲基安非他命為1,000元之價格，販
     賣第二級毒品甲基安非他命與王泰山2次，得款2,000元。
     及以每小包第二級毒品甲基安非他命為500元之價格，販賣
     第二級毒品甲基安非他命與王泰山共1次，得款500元。合
     計販賣第二級毒品甲基安非他命與王泰山共3次，得款共2,
     500元。
（三）按販賣甲基安非他命係嚴重之犯罪行為，法定之刑度極為
      嚴峻，交易有其獨特之販售方式及管道，復無公定價格，
      容易增減分裝之份量，而每次買賣之價量，可能隨雙方關
      係深淺、資力、需求量及對行情之認知、來源是否充裕、
      查緝是否嚴緊、購買者被查獲時供述購買對象之可能風險
      之評估等，而異其標準，非可一概而論。從而販賣之利得
      ，一般除被告坦承犯行或價量俱臻明確外，委難察得實情
      ，惟販賣之人從價差或量差中牟利之方式雖異，然其販賣
      行為在意圖營利則同一。本件被告係基於販賣之意思為本
      件犯行，業據被告坦承不諱，則被告販賣甲基安非他命，
      應屬有利可圖，始願甘冒被嚴查重罰之高度風險。從而，
      被告本件販賣甲基安非他命之行為，均具有營利之意圖，
      可資認定。
（四）綜上所述，本件事證明確，被告犯行均堪認定，應依法論
      科。另被告被訴販賣第一級毒品海洛因罪部分，已經原審
      法院裁定駁回，並經本院以97年抗字第255號裁定抗告駁
      回確定在案，附此說明。
三、論罪科刑：
（一）查甲基安非他命為毒品危害防制條例第2條第2項第2款所
      列之第二級毒品，核被告甲○○就附表事實欄所為50次販
      賣第二級毒品犯行，均係犯同條例第4條第2項之販賣第二
      級毒品罪。其各次販賣前持有毒品甲基安非他命之行為，
      及販賣後持有剩餘毒品甲基安非他命之行為，各為其販賣
      之行為所吸收，均不另論罪。又刑法上「集合犯」，係指
      行為之本質上，具有反覆、延續實行複次作為之特徵，經
      立法特別歸類，使成獨立之犯罪構成要件行為態樣，雖有
      複次作為，仍祇成立一罪。又所稱「接續犯」，係指數個
      在同時同地或密切接近之時地，侵害同一法益之行為，因
      各舉動之獨立性極為薄弱，社會通念認為無法強行分開，
      乃將之包括視為一個行為之接續進行，給予單純一罪之刑
      法評價。此種實質上一罪之集合犯及接續犯，與裁判上一
      罪之連續犯，其相異者，係在於連續犯侵害同一法益之「
      數行為」，各具獨立性，客觀上並認為其間存有時間上之
      差距，乃認係出於一個概括之犯意，為期訴訟經濟，擬制
      為一罪。按95年7月1日起施行之修正刑法，已將連續犯及
      其性質類似之常業犯規定悉予刪除，考其立法旨趣，係因
      對於多次原可獨立評價之行為，僅論以一罪，不無鼓勵犯
      罪之嫌，亦與國民對於法律之感情相悖。是就集合犯及接
      續犯之觀念，於判斷時，自不能無限擴張，除仍應受社會
      通念之支配外，尤應注意其公平性、合理性，使與經驗法
      則、論理法則及比例原則等一般法律適用之原理原則相適
      合，否則即與修法精神不符（最高法院96年度臺上字第78
      7號判決要旨參照）。而於95年7月1日刑法修正施行前，
      無論實務與理論，一向認為販賣毒品完畢，犯罪即屬成立
      ，犯行具有獨立性，本質上並不具有反覆、延續實行複次
      作為之特徵，或侵害同一法益行為之各舉動之獨立性極為
      薄弱，社會通念認為無法強行分開之情況。故修法前基於
      概括犯意，多次販賣毒品，認係成立連續犯，從無依接續
      犯或常習犯、集合犯所謂包括一罪論處之例。則於刪除連
      續犯規定後，自不得無限擴大包括一罪之範圍，以免輕縱
      而有違當初之修法意旨，亦與國民對於法律之感情相悖，
      自應分論併罰。是被告前後所為如附表所示之50次販賣第
      二級毒品行為，犯意各別、行為互殊，應分論併罰。
（二）按犯罪之情狀顯可憫恕，認科以最低度刑仍嫌過重者，得
      酌量減輕其刑，刑法第59條定有明文。考其立法理由：科
      刑時原即應依第57條規定，以行為人之責任為基礎，審酌
      一切情狀，尤應注意該條各款所列事項，以為量刑輕重之
      標準，刑法第59條所謂「犯罪之情狀可憫恕」，自係指裁
      判者審酌同法第57條各款所列事項，以及其他一切與犯罪
      有關之情狀之結果，認其犯罪足堪憫恕者而言，即必於審
      酌一切之犯罪情狀，在客觀上顯然足以引起一般同情，認
      為縱予宣告法定最低刑度猶嫌過重者，始有其適用（參見
      最高法院38年臺上字第16號、45年臺上字第1165號、51年
      臺上字第899號判例)。次按，販賣第二級毒品罪之「法定
      刑」為「無期徒刑或七年以上有期徒刑，得併科新臺幣七
      百萬元以下罰金」，此法定刑係就抽象之犯罪構成要件「
      販賣第二級毒品」，在立法上所為刑罰種類及其刑度之明
      文限制，期刑罰與其犯行符合比例原則及公平原則。然同
      為符合「販賣第二級毒品」之犯罪構成要件之具體之「犯
      罪事實」，其犯意、方法、手段及犯行所造成之危害等，
      未必相同，如販賣第二級毒品之人，其原因動機不一，犯
      罪情節亦未必盡同，或有大盤毒梟者，亦有中、小盤之分
      ，甚或僅止於吸毒者友儕間為求互通有無之有償轉讓者亦
      有之，其販賣行為所造成危害社會之程度自屬有異，法律
      科處此類犯罪，所設之法定最低本刑卻相同，不可謂不重
      。於此情形，倘依其情狀處以較低之刑度，即足以懲儆，
      並可達防衛社會之目的者，自非不可依客觀之犯行與主觀
      之惡性二者加以考量是否有可憫恕之處，以適用刑法第59
      條之規定酌量減輕其刑，期使個案裁判之量刑，能斟酌至
      當，符合比例原則及公平原則。查本件被告甲○○販賣第
      二級毒品之次數及對象雖不僅一次、一人，惟每次販賣之
      數量均屬微量，販賣毒品所得共計僅35,000元，並非鉅額
      ，顯與販賣毒品之數量動輒達數公斤以上之大毒梟迥然不
      同，危害社會之程度亦有差別，雖販賣次數有50次之多但
      其買受人僅8人，並非影響社會大眾，且被告於犯後已坦
      承犯行，已見悔意，核其所犯之犯罪構成要件雖係重大犯
      罪，然其具體之犯罪情節尚非重大，若以毒品危害防制條
      例第4條第2項所規定之法定最輕本刑，實屬情輕法重，在
      客觀上足以引起一般之同情，顯可憫恕，其所犯附表事實
      欄等50罪，均應適用刑法第59條規定酌減輕其刑。
（三）原審判決認被告罪證明確，予以論罪科刑，固非無見。惟
      查：（一）被告販賣第二級毒品予陳名祐、王正章、吳南
      輝、吳文佳（以上二人共買）、林文欽、吳金寶、吳晉金
      、王泰山等8人，共計50次，原判決認就販賣予同一人部
      份，係接續施行，僅成立7次販賣第二級毒品罪，尚有未
      洽。（二）被告販賣第二級毒品予林文欽共計5次，原判
      決認僅販賣4次，其中1次不能證明，不另為無罪之諭知，
      亦有未合。本案檢察官以原審判決定應執行刑失當，提起
      上訴，雖無理由，然原審判決既有上開瑕疵，自應由本院
      撤銷改判。爰審酌被告甲○○，年輕力壯，竟不思守法，
      努力進取，竟為本件多次販賣第二級毒品犯行，危害國民
      身心健康，且破壞社會治安，所為甚屬不該，惟其並無前
      科（觀察、勒戒不論），有台灣高等法院被告前案紀錄表
      1份在卷可稽，其各次販賣毒品所得僅數千元之譜，販賣
      毒品之重量非鉅，又已坦承犯行，犯後態度甚佳，已見悔
      意，並因而節省大量司法資源，及其智識程度僅國中畢業
      等一切情狀，分別量處所犯各罪如主文第二項所示之刑。
（四）按法律上屬於自由裁量之事項，並非概無法律性之拘束。
      法院就自由裁量權之行使，除不得逾越法律所規定範圍之
      外部性界限外，尚應受比例原則、公平正義原則之規範，
      謹守法律秩序之理念，體察法律之規範目的，使其結果實
      質正當，合於裁量之「內部性界限」，俾與立法本旨相契
      合。刑法第51條第5款規定「數罪併罰」，宣告多數有期
      徒刑者，應於各刑中之最長期以上，各刑合併之刑期以下
      ，定其應執行之刑期，但不得逾三十年，其就數罪併罰，
      固非採併科主義，而係採「限制加重主義」，就俱發各罪
      中，以最重之宣告刑為基礎，由法院參酌他罪之宣告刑，
      裁量加重定之，且不得逾法定之三十年最高限制，此即「
      外部性界限」。然上揭定其應執行刑，既屬刑法賦予法院
      自由裁量之事項，其應受內部性界限之拘束，要屬當然。
      而刑法修正將連續犯、常業犯規定悉予刪除，考其立法目
      的，係基於刑罰公平原則考量，杜絕僥倖犯罪心理，並避
      免鼓勵犯罪之誤解，乃改採一行為一罪一罰。是定其刑期
      時，除仍應就各別刑罰規範之目的、輕重罪間體系之平衡
      、整體犯罪非難評價、各行為彼此間之偶發性、與被告前
      科之關聯性、各行為所侵害法益之專屬性或同一性、數罪
      對法益侵害之加重效應、罪數所反映之被告人格特性與犯
      罪傾向、社會對特定犯罪例如一再殺人或販毒行為處罰之
      期待等，為綜合判斷外，尤須參酌上開實現刑罰公平性，
      以杜絕僥倖、減少犯罪之立法意旨，為妥適之裁量，倘違
      背此內部性界限，即屬權利濫用之違法（最高法院96年度
      上訴字第7583號判決）。
（五）次按，數罪併罰案件，法律不採接續執行制度，而授權法
      院定應執行刑，自最重刑度至合計刑度之間，審酌裁定其
      應執行刑，且有期徒刑部分不得逾法定最長期之三十年。
      顯然以所定刑罰足以產生刑罰效果為已足，毋庸所有刑罰
      全部執行，且有期徒刑亦不得逾三十年。查本件被告之每
      次犯行，均處有期徒刑四年，其50次犯行，合計之有期徒
      刑刑期達二百年之久，顯然超過最長期之三十年甚多。惟
      因被告雖係多次重複販賣第二級毒品安非他命，每次數量
      及金額不大，而買受人僅8人，應係零星小盤，其惡性雖
      重複多次，仍維持其小額販賣之犯意，並未加重其人格特
      質及犯罪傾向，而其販賣所危害之人有限，並未大幅擴增
      ，對法益侵害尚無明顯之加重效應，如定應執行有期徒刑
      三十年，就其惡性及犯行危害程度，顯已超過刑罰之效果
      。又被告每次犯行，均處有期徒刑四年，就一般販賣毒品
      者而言，情節並非重大，販毒雖屬不該，應予重罰，然刑
      罰之目的本應以其責任為基礎，兼顧惡性之矯正及其犯行
      之處罰，被告之惡性並未明顯升高，犯行次數雖多，但影
      響較有限，並未擴大，如定應執行有期徒刑二十年，亦仍
      超過其刑罰效果。本院審酌被告已坦承自白，頗有悔意，
      兼顧其犯行之嚴重性，認被告執行有期徒刑十年，已足發
      揮刑罰之效果，爰定應執行刑如主文第二項所示。
（六）沒收：
    1.扣案之第二級毒品甲基安非他命17包（驗餘數量9.171公
      克），為被告基於販賣之犯意所持有，於販賣與證人林文
      欽後所剩餘之毒品，屬查獲之違禁物，又包裝上開甲基安
      非他命之塑膠袋17個與毒品甲基安非他命並未完全析離，
      是上開第二級毒品甲基安非他命17包及塑膠袋17個，均應
      於被告販賣第二級毒品與林文欽部分，依毒品危害防制條
      例第18條第1項前段，宣告沒收銷燬之。
    2.扣案之0000000000、0000000000、0000000000號等行動電
      話門號SIM卡共3只，於被告領得各該SIM卡時，該等SIM卡
      即已均歸被告所有，且被告已供稱該等SIM卡均為其供犯
      罪所用之物在卷（原審審理筆錄第8頁），故應依同條例
      第19條第1項，宣告沒收。
    3.扣案之行動電話6支，亦為被告所有，供犯本件犯罪所用
      之物，業經被告供陳在卷（原審審理筆錄第8頁至第9頁）
      ，故亦依同條例第19條第1項，宣告沒收。
    4.被告各次販賣第二級毒品所得各6,000元、6,000元、7,00
      0元、5,000元、3,000元、5,500元、2,500元（共計35000
      元），均應於其所犯各該犯行，依毒品危害防制條例第19
      條第1項，宣告沒收，如全部或一部不能沒收時，以被告
      之財產抵償之。
    5.至扣案之第一級毒品海洛因12包（淨重1.86公克，空包裝
      袋重2.93公克）、安非他命吸食器1組、現金29,610元及
      金牌1面（重1.98公克）等物，依本院調查證據結果，尚
      不能證明與本件被告所犯犯行有關，爰均不宣告沒收，並
      應由檢察官另為適法之處理。
據上論結，應依刑事訴訟法第369條第一項前段、第364條、第29
9條第一項前段、毒品危害防制條例第4條第2項、第18條第1項前
段、第19條第1項、刑法第11條、第59條、第51條第5款、第9款
，判決如主文。
本案經檢察官謝錫和到庭執行職務。
中    華    民    國    97    年    10    月    21    日
                  刑事第三庭    審判長法  官    陳義仲
                                      法  官    蘇清水
                                      法  官    宋明中
以上正本證明與原本無異。
如不服本判決，應於收受本判決後十日內向本院提出上訴書狀。
其未敘述上訴理由者並得於提起上訴後十日內向本院補提理由書
狀（均須按他造當事人之人數附繕本）「切勿逕送上級法院」。
                                      書記官    翁心欣
中    華    民    國    97    年    10    月    21    日
附錄法條：毒品危害防制條例第4條第2項
製造、運輸、販賣第二級毒品者，處無期徒刑或7年以上有期徒
刑，得併科新臺幣7百萬元以下罰金。
附表：被告甲○○販賣第二級毒品安非他命犯行
┌─┬───────────┬─┬───────────┬───────────┐
│編│     犯罪事實         │罪│主刑                  │          從刑        │
│號│                      │數│                      │                      │
├─┼───────────┼─┼───────────┼───────────┤
│一│甲○○自民國（下同）96│1 │甲○○販賣第二級毒品，│扣案之0000000000號、09│
│、│年6月間起至同年8月中旬│  │處有期徒刑肆年。      │00000000號、0000000000│
│  │，在雲林縣臺西鄉牛厝村│  │                      │號等行動電話SIM卡只 │
│陳│成功路135號住處附近， │  │                      │及行動電話陸支（不含SI│
│名│每次以每0.1公克第二級 │  │                      │M卡）均沒收，販賣毒品 │
│祐│毒品甲基安非他命為新  │  │                      │所得新臺幣壹仟元沒收，│
│部│台幣（下同）1000元之價│  │                      │如全部或一部不能沒收時│
│份│格，販賣第二級毒品甲基│  │                      │，以其財產抵償之。    │
│6 │安非他命予陳名祐共6次 ├─┼───────────┼───────────┤
│次│，得款共6000元（罪數編│2 │甲○○販賣第二級毒品，│扣案之0000000000號、09│
│  │號1至6）。            │  │處有期徒刑肆年。      │00000000號、0000000000│
│  │                      │  │                      │號等行動電話SIM卡只 │
│  │                      │  │                      │及行動電話陸支（不含SI│
│  │                      │  │                      │M卡）均沒收，販賣毒品 │
│  │                      │  │                      │所得新臺幣壹仟元沒收，│
│  │                      │  │                      │如全部或一部不能沒收時│
│  │                      │  │                      │，以其財產抵償之。    │
│  │                      ├─┼───────────┼───────────┤
│  │                      │3 │甲○○販賣第二級毒品，│扣案之0000000000號、09│
│  │                      │  │處有期徒刑肆年。      │00000000號、0000000000│
│  │                      │  │                      │號等行動電話SIM卡只 │
│  │                      │  │                      │及行動電話陸支（不含SI│
│  │                      │  │                      │M卡）均沒收，販賣毒品 │
│  │                      │  │                      │所得新臺幣壹仟元沒收，│
│  │                      │  │                      │如全部或一部不能沒收時│
│  │                      │  │                      │，以其財產抵償之。    │
│  │                      ├─┼───────────┼───────────┤
│  │                      │4 │甲○○販賣第二級毒品，│扣案之0000000000號、09│
│  │                      │  │處有期徒刑肆年。      │00000000號、0000000000│
│  │                      │  │                      │號等行動電話SIM卡只 │
│  │                      │  │                      │及行動電話陸支（不含SI│
│  │                      │  │                      │M卡）均沒收，販賣毒品 │
│  │                      │  │                      │所得新臺幣壹仟元沒收，│
│  │                      │  │                      │如全部或一部不能沒收時│
│  │                      │  │                      │，以其財產抵償之。    │
│  │                      ├─┼───────────┼───────────┤
│  │                      │5 │甲○○販賣第二級毒品，│扣案之0000000000號、09│
│  │                      │  │處有期徒刑肆年。      │00000000號、0000000000│
│  │                      │  │                      │號等行動電話SIM卡只 │
│  │                      │  │                      │及行動電話陸支（不含SI│
│  │                      │  │                      │M卡）均沒收，販賣毒品 │
│  │                      │  │                      │所得新臺幣壹仟元沒收，│
│  │                      │  │                      │如全部或一部不能沒收時│
│  │                      │  │                      │，以其財產抵償之。    │
│  │                      ├─┼───────────┼───────────┤
│  │                      │6 │甲○○販賣第二級毒品，│扣案之0000000000號、09│
│  │                      │  │處有期徒刑肆年。      │00000000號、0000000000│
│  │                      │  │                      │號等行動電話SIM卡只 │
│  │                      │  │                      │及行動電話陸支（不含SI│
│  │                      │  │                      │M卡）均沒收，販賣毒品 │
│  │                      │  │                      │所得新臺幣壹仟元沒收，│
│  │                      │  │                      │如全部或一部不能沒收時│
│  │                      │  │                      │，以其財產抵償之。    │
├─┼───────────┼─┼───────────┼───────────┤
│二│甲○○自96年6月間某日 │7 │甲○○販賣第二級毒品，│扣案之0000000000號、09│
│、│起至97年月6日止，在上 │  │處有期徒刑肆年。      │00000000號、0000000000│
│(二)│開住處，（1）每次以每 │  │                      │號等行動電話SIM卡只 │
│王│0.1 公克第二級毒品甲基│  │                      │及行動電話陸支（不含SI│
│正│安非他命為500元之價格 │  │                      │M卡）均沒收，販賣毒品 │
│章│，販賣第二級毒品甲基安│  │                      │所得新臺幣伍佰元沒收，│
│部│非他命與王正章共10次，│  │                      │如全部或一部不能沒收時│
│分│得款50 00元（罪數編號7│  │                      │，以其財產抵償之。    │
│11│至16）。（2）及以每0.1├─┼───────────┼───────────┤
│次│公克第二級毒品基安非他│8 │甲○○販賣第二級毒品，│扣案之0000000000號、09│
│  │命為1000元之價格，販賣│  │處有期徒刑肆年。      │00000000號、0000000000
│  │第二級毒品甲基安非他命│  │                      │號等行動電話SIM卡只 │
│  │與王正章1次得款1000元 │  │                      │及行動電話陸支（不含SI│
│  │（罪數編號17）。得款共│  │                      │M卡）均沒收，販賣毒品 │
│  │計6000元。            │  │                      │所得新臺幣伍佰元沒收，│
│  │                      │  │                      │如全部或一部不能沒收時│
│  │                      │  │                      │，以其財產抵償之。    │
│  │                      │  │                      │                      │
│  │                      ├─┼───────────┼───────────┤
│  │                      │9 │甲○○販賣第二級毒品，│扣案之0000000000號、09│
│  │                      │  │處有期徒刑肆年。      │00000000號、0000000000│
│  │                      │  │                      │號等行動電話SIM卡只 │
│  │                      │  │                      │及行動電話陸支（不含SI│
│  │                      │  │                      │M卡）均沒收，販賣毒品 │
│  │                      │  │                      │所得新臺幣伍佰元沒收，│
│  │                      │  │                      │如全部或一部不能沒收時│
│  │                      │  │                      │，以其財產抵償之。    │
│  │                      ├─┼───────────┼───────────┤
│  │                      │10│甲○○販賣第二級毒品，│扣案之0000000000號、09│
│  │                      │  │處有期徒刑肆年。      │00000000號、0000000000│
│  │                      │  │                      │號等行動電話SIM卡只 │
│  │                      │  │                      │及行動電話陸支（不含SI│
│  │                      │  │                      │M卡）均沒收，販賣毒品 │
│  │                      │  │                      │所得新臺幣伍佰元沒收，│
│  │                      │  │                      │如全部或一部不能沒收時│
│  │                      │  │                      │，以其財產抵償之。    │
│  │                      ├─┼───────────┼───────────┤
│  │                      │11│甲○○販賣第二級毒品，│扣案之0000000000號、09│
│  │                      │  │處有期徒刑肆年。      │00000000號、0000000000│
│  │                      │  │                      │號等行動電話SIM卡只 │
│  │                      │  │                      │及行動電話陸支（不含SI│
│  │                      │  │                      │M卡）均沒收，販賣毒品 │
│  │                      │  │                      │所得新臺幣伍佰元沒收，│
│  │                      │  │                      │如全部或一部不能沒收時│
│  │                      │  │                      │，以其財產抵償之。    │
│  │                      ├─┼───────────┼───────────┤
│  │                      │12│甲○○販賣第二級毒品，│扣案之0000000000號、09│
│  │                      │  │處有期徒刑肆年。      │00000000號、0000000000│
│  │                      │  │                      │號等行動電話SIM卡只 │
│  │                      │  │                      │及行動電話陸支（不含SI│
│  │                      │  │                      │M卡）均沒收，販賣毒品 │
│  │                      │  │                      │所得新臺幣伍佰元沒收，│
│  │                      │  │                      │如全部或一部不能沒收時│
│  │                      │  │                      │，以其財產抵償之。    │
│  │                      ├─┼───────────┼───────────┤
│  │                      │13│甲○○販賣第二級毒品，│扣案之0000000000號、09│
│  │                      │  │處有期徒刑肆年。      │00000000號、0000000000│
│  │                      │  │                      │號等行動電話SIM卡只 │
│  │                      │  │                      │及行動電話陸支（不含SI│
│  │                      │  │                      │M卡）均沒收，販賣毒品 │
│  │                      │  │                      │所得新臺幣伍佰元沒收，│
│  │                      │  │                      │如全部或一部不能沒收時│
│  │                      │  │                      │，以其財產抵償之。    │
│  │                      ├─┼───────────┼───────────┤
│  │                      │14│甲○○販賣第二級毒品，│扣案之0000000000號、09│
│  │                      │  │處有期徒刑肆年。      │00000000號、0000000000│
│  │                      │  │                      │號等行動電話SIM卡只 │
│  │                      │  │                      │及行動電話陸支（不含SI│
│  │                      │  │                      │M卡）均沒收，販賣毒品 │
│  │                      │  │                      │所得新臺幣伍佰元沒收，│
│  │                      │  │                      │如全部或一部不能沒收時│
│  │                      │  │                      │，以其財產抵償之。    │
│  │                      ├─┼───────────┼───────────┤
│  │                      │15│甲○○販賣第二級毒品，│扣案之0000000000號、09│
│  │                      │  │處有期徒刑肆年。      │00000000號、0000000000│
│  │                      │  │                      │號等行動電話SIM卡只 │
│  │                      │  │                      │及行動電話陸支（不含SI│
│  │                      │  │                      │M卡）均沒收，販賣毒品 │
│  │                      │  │                      │所得新臺幣伍佰元沒收，│
│  │                      │  │                      │如全部或一部不能沒收時│
│  │                      │  │                      │，以其財產抵償之。    │
│  │                      ├─┼───────────┼───────────┤
│  │                      │16│甲○○販賣第二級毒品，│扣案之0000000000號、09│
│  │                      │  │處有期徒刑肆年。      │00000000號、0000000000│
│  │                      │  │                      │號等行動電話SIM卡只 │
│  │                      │  │                      │及行動電話陸支（不含  │
│  │                      │  │                      │SIM 卡）均沒收，販賣毒│
│  │                      │  │                      │品所得新臺幣伍佰元沒收│
│  │                      │  │                      │，如全部或一部不能沒收│
│  │                      │  │                      │時，以其財產抵償之。  │
│  │                      ├─┼───────────┼───────────┤
│  │                      │17│甲○○販賣第二級毒品，│扣案之0000000000號、09│
│  │                      │  │處有期徒刑肆年。      │00000000號、0000000000│
│  │                      │  │                      │號等行動電話SIM卡只 │
│  │                      │  │                      │及行動電話陸支（不含SI│
│  │                      │  │                      │M卡）均沒收，販賣毒品 │
│  │                      │  │                      │所得新臺幣壹仟元沒收，│
│  │                      │  │                      │如全部或一部不能沒收時│
│  │                      │  │                      │，以其財產抵償之。    │
├─┼───────────┼─┼───────────┼───────────┤
│三│甲○○自96年9月間某日 │18│甲○○販賣第二級毒品，│扣案之0000000000號、09│
│、│起至97年2月6日止，在上│  │處有期徒刑肆年。      │00000000號、0000000000│
│(三)│開住處附近：          │  │                      │號等行動電話SIM卡只 │
│吳│（1）每次以每小包第二 │  │                      │及行動電話陸支（不含SI│
│南│級毒品甲基安非他命為  │  │                      │M卡）均沒收，販賣毒品 │
│輝│500元之價格，販賣第二 │  │                      │所得新臺幣伍佰元沒收，│
│  │級毒品甲基安非他命與吳│  │                      │如全部或一部不能沒收時│
│及│南輝及吳文佳共8次，得 │  │                      │，以其財產抵償之。    │
│吳│款4000元（罪數編號18至├─┼───────────┼───────────┤
│文│25）。                │19│甲○○販賣第二級毒品，│扣案之0000000000號、09│
│佳│（2）及以每小包第二級 │  │處有期徒刑肆年。      │00000000號、0000000000│
│部│毒品甲基安非他命為1000│  │                      │號等行動電話SIM卡只 │
│分│元之價格，販賣第二級毒│  │                      │及行動電話陸支（不含SI│
│共│品甲基安非他命與吳南輝│  │                      │M卡）均沒收，販賣毒品 │
│10│及吳文佳1次，得款1000 │  │                      │所得新臺幣伍佰元沒收，│
│次│元（罪數編號26）。    │  │                      │如全部或一部不能沒收時│
│  │（3）及以每小包第二級 │  │                      │，以其財產抵償之。    │
│  │毒品甲基安非他命2000元├─┼───────────┼───────────┤
│  │之價格，販賣第二級毒品│20│甲○○販賣第二級毒品，│扣案之0000000000號、09│
│  │甲基安非他命與吳南輝及│  │處有期徒刑肆年。      │00000000號、0000000000│
│  │吳文佳1次，得款2000元 │  │                      │號等行動電話SIM卡只 │
│  │（罪數編號27）。      │  │                      │及行動電話陸支（不含SI│
│  │（4）得款共計7000元。 │  │                      │M卡）均沒收，販賣毒品 │
│  │                      │  │                      │所得共新臺幣伍佰元沒收│
│  │                      │  │                      │，如全部或一部不能沒收│
│  │                      │  │                      │時，以其財產抵償之。  │
│  │                      ├─┼───────────┼───────────┤
│  │                      │21│甲○○販賣第二級毒品，│扣案之0000000000號、09│
│  │                      │  │處有期徒刑肆年。      │00000000號、0000000000│
│  │                      │  │                      │號等行動電話SIM卡只 │
│  │                      │  │                      │及行動電話陸支（不含SI│
│  │                      │  │                      │M卡）均沒收，販賣毒品 │
│  │                      │  │                      │所得新臺幣伍佰元沒收，│
│  │                      │  │                      │如全部或一部不能沒收時│
│  │                      │  │                      │，以其財產抵償之。    │
│  │                      ├─┼───────────┼───────────┤
│  │                      │22│甲○○販賣第二級毒品，│扣案之0000000000號、09│
│  │                      │  │處有期徒刑肆年。      │00000000號、0000000000│
│  │                      │  │                      │號等行動電話SIM卡只 │
│  │                      │  │                      │及行動電話陸支（不含SI│
│  │                      │  │                      │M卡）均沒收，販賣毒品 │
│  │                      │  │                      │所得新臺幣伍佰元沒收，│
│  │                      │  │                      │如全部或一部不能沒收時│
│  │                      │  │                      │，以其財產抵償之。    │
│  │                      ├─┼───────────┼───────────┤
│  │                      │23│甲○○販賣第二級毒品，│扣案之0000000000號、09│
│  │                      │  │處有期徒刑肆年。      │00000000號、0000000000│
│  │                      │  │                      │號等行動電話SIM卡只 │
│  │                      │  │                      │及行動電話陸支（不含SI│
│  │                      │  │                      │M卡）均沒收，販賣毒品 │
│  │                      │  │                      │所得新臺幣伍佰元沒收，│
│  │                      │  │                      │如全部或一部不能沒收時│
│  │                      │  │                      │，以其財產抵償之。    │
│  │                      ├─┼───────────┼───────────┤
│  │                      │24│甲○○販賣第二級毒品，│扣案之0000000000號、09│
│  │                      │  │處有期徒刑肆年。      │00000000號、0000000000│
│  │                      │  │                      │號等行動電話SIM卡只 │
│  │                      │  │                      │及行動電話陸支（不含SI│
│  │                      │  │                      │M卡）均沒收，販賣毒品 │
│  │                      │  │                      │所得新臺幣伍佰元沒收，│
│  │                      │  │                      │如全部或一部不能沒收時│
│  │                      │  │                      │，以其財產抵償之。    │
│  │                      ├─┼───────────┼───────────┤
│  │                      │25│甲○○販賣第二級毒品，│扣案之0000000000號、09│
│  │                      │  │處有期徒刑肆年。      │00000000號、0000000000│
│  │                      │  │                      │號等行動電話SIM卡只 │
│  │                      │  │                      │及行動電話陸支（不含SI│
│  │                      │  │                      │M卡）均沒收，販賣毒品 │
│  │                      │  │                      │所得新臺幣伍佰元沒收，│
│  │                      │  │                      │如全部或一部不能沒收時│
│  │                      │  │                      │，以其財產抵償之。    │
│  │                      ├─┼───────────┼───────────┤
│  │                      │26│甲○○販賣第二級毒品，│扣案之0000000000號、09│
│  │                      │  │處有期徒刑肆年。      │00000000號、0000000000│
│  │                      │  │                      │號等行動電話SIM卡只 │
│  │                      │  │                      │及行動電話陸支（不含SI│
│  │                      │  │                      │M卡）均沒收，販賣毒品 │
│  │                      │  │                      │所得新臺幣壹仟元沒收，│
│  │                      │  │                      │如全部或一部不能沒收時│
│  │                      │  │                      │，以其財產抵償之。    │
│  │                      ├─┼───────────┼───────────┤
│  │                      │27│甲○○販賣第二級毒品，│扣案之0000000000號、09│
│  │                      │  │處有期徒刑肆年。      │00000000號、0000000000│
│  │                      │  │                      │號等行動電話SIM卡只 │
│  │                      │  │                      │及行動電話陸支（不含SI│
│  │                      │  │                      │M卡）均沒收，販賣毒品 │
│  │                      │  │                      │所得新臺幣貳仟元沒收，│
│  │                      │  │                      │如全部或一部不能沒收時│
│  │                      │  │                      │，以其財產抵償之。    │
├─┼───────────┼─┼───────────┼───────────┤
│四│甲○○自96年9月間某日 │28│甲○○販賣第二級毒品，│扣案之第二級毒品甲基安│
│、│起至97年2月9日止，在上│  │處有期徒刑肆年。      │非他命拾柒包（驗餘數量
│    開住處附近每次以每小包                              玖點壹柒壹公克，並含拾
│(四)│第二級毒品甲基安非他命│  │                      │柒個塑膠袋）均沒收銷燬│
│林│為1000元之價格，販賣第│  │                      │之、扣案之0000 000000 │
│文│二級毒品甲基安非他命與│  │                      │號、0000000000號、0917│
│欽│林文欽共5次（罪數編號 │  │                      │540449號等行動電話SIM │
│5 │28至32），得款共5000元│  │                      │卡只及行動電話陸支（│
│次│。                    │  │                      │不含SIM卡）均沒收，販 │
│  │                      │  │                      │賣毒品所得新臺幣壹仟元│
│  │                      │  │                      │沒收，如全部或一部不能│
│  │                      │  │                      │沒收時，以其財產抵償之│
│  │                      │  │                      │。                    │
│  │                      │  │                      │                      │
│  │                      │  │                      │                      │
│  │                      ├─┼───────────┼───────────┤
│  │                      │29│甲○○販賣第二級毒品，│扣案之第二級毒品甲基安│
│  │                      │  │處有期徒刑肆年。      │非他命共拾柒包（驗餘數│
│  │                      │  │                      │量玖點壹柒壹公克，並含│
│  │                      │  │                      │拾柒個塑膠袋）均沒收銷│
│  │                      │  │                      │燬之、扣案之0000000000│
│  │                      │  │                      │號、0000000000號、0917│
│  │                      │  │                      │540449號等行動電話SIM │
│  │                      │  │                      │卡只及行動電話陸支（│
│  │                      │  │                      │不含SIM卡）均沒收，販 │
│  │                      │  │                      │賣毒品所得新臺幣壹仟元│
│  │                      │  │                      │沒收，如全部或一部不能│
│  │                      │  │                      │沒收時，以其財產抵償之│
│  │                      │  │                      │。                    │
│  │                      │  │                      │                      │
│  │                      │  │                      │                      │
│  │                      ├─┼───────────┼───────────┤
│  │                      │30│甲○○販賣第二級毒品，│扣案之第二級毒品甲基安│
│  │                      │  │處有期徒刑肆年。      │非他命共拾柒包（驗餘數│
│  │                      │  │                      │量玖點壹柒壹公克，並含│
│  │                      │  │                      │拾柒個塑膠袋）均沒收銷│
│  │                      │  │                      │燬之、扣案之0000000000│
│  │                      │  │                      │號、0000000000號、0917│
│  │                      │  │                      │540449號等行動電話SIM │
│  │                      │  │                      │卡只及行動電話陸支（│
│  │                      │  │                      │不含SIM卡）均沒收，販 │
│  │                      │  │                      │賣毒品所得新臺幣壹仟元│
│  │                      │  │                      │沒收，如全部或一部不能│
│  │                      │  │                      │沒收時，以其財產抵償之│
│  │                      │  │                      │。                    │
│  │                      │  │                      │                      │
│  │                      ├─┼───────────┼───────────┤
│  │                      │31│甲○○販賣第二級毒品，│扣案之第二級毒品甲基安│
│  │                      │  │處有期徒刑肆年。      │非他命拾柒包（驗餘數量│
│  │                      │  │                      │玖點壹柒壹公克，並含拾│
│  │                      │  │                      │柒個塑膠袋）均沒收銷燬│
│  │                      │  │                      │之、扣案之0000000000號│
│  │                      │  │                      │、0000000000號、091754│
│  │                      │  │                      │0449號等行動電話SIM卡 │
│  │                      │  │                      │只及行動電話陸支（不│
│  │                      │  │                      │含SIM卡）均沒收，販賣 │
│  │                      │  │                      │毒品所得新臺幣壹仟元沒│
│  │                      │  │                      │收，如全部或一部不能沒│
│  │                      │  │                      │收時，以其財產抵償之。│
│  │                      │  │                      │                      │
│  │                      │  │                      │                      │
│  │                      │32│甲○○販賣第二級毒品，│扣案之第二級毒品甲基安│
│  │                      │  │處有期徒刑肆年。      │非他命拾柒包（驗後數量│
│  │                      │  │                      │玖點壹柒壹公克，並含拾│
│  │                      │  │                      │柒個塑膠袋）均沒收銷燬│
│  │                      │  │                      │之、扣案之0000000000號│
│  │                      │  │                      │、0000000000號、091754│
│  │                      │  │                      │0449號等行動電話SIM卡 │
│  │                      │  │                      │只及行動電話陸支（不│
│  │                      │  │                      │含SIM卡）均沒收，販賣 │
│  │                      │  │                      │毒品所得新臺幣壹仟元沒│
│  │                      │  │                      │收，如全部或一部不能沒│
│  │                      │  │                      │收時，以其財產抵償之。│
│  │                      │  │                      │                      │
│  │                      │  │                      │                      │
├─┼───────────┼─┼───────────┼───────────┤
│五│甲○○自96年11月間某日│33│甲○○販賣第二級毒品，│扣案之0000000000號、09│
│、│起至同年12月間某日止，│  │處有期徒刑肆年。      │00000000號、0000000000│
│(五)│在上開住處附近：      │  │                      │號等行動電話SIM卡只 │
│吳│（1）每次以每小包第二 │  │                      │及行動電話陸支（不含SI│
│金│級毒品甲基安非他命為  │  │                      │M卡）均沒收，販賣毒品 │
│寶│500元之價格，販賣第二 │  │                      │所得新臺幣伍佰元沒收，│
│5 │級毒品甲基安非他命與吳│  │                      │如全部或一部不能沒收時│
│次│金寶4次（罪數編號33至 │  │                      │，以其財產抵償之。    │
│  │36），得款2000元。    ├─┼───────────┼───────────┤
│  │（2）及以每小包第二級 │34│甲○○販賣第二級毒品，│扣案之0000000000號、09│
│  │毒品甲基安非他命為1000│  │處有期徒刑肆年。      │00000000號、0000000000│
│  │元之價格，販賣第二級毒│  │                      │號等行動電話SIM卡只 │
│  │品甲基安非他命與吳金寶│  │                      │及行動電話陸支（不含SI│
│  │1次（罪數編號37），得 │  │                      │M卡）均沒收，販賣毒品 │
│  │款1000元。            │  │                      │所得新臺幣伍佰元沒收，│
│  │（3）得款共計3000元。 │  │                      │如全部或一部不能沒收時│
│  │                      │  │                      │，以其財產抵償之。    │
│  │                      ├─┼───────────┼───────────┤
│  │                      │35│甲○○販賣第二級毒品，│扣案之0000000000號、09│
│  │                      │  │處有期徒刑肆年。      │00000000號、0000000000│
│  │                      │  │                      │號等行動電話SIM卡只 │
│  │                      │  │                      │及行動電話陸支（不含SI│
│  │                      │  │                      │M卡）均沒收，販賣毒品 │
│  │                      │  │                      │所得新臺幣伍佰元沒收，│
│  │                      │  │                      │如全部或一部不能沒收時│
│  │                      │  │                      │，以其財產抵償之。    │
│  │                      ├─┼───────────┼───────────┤
│  │                      │36│甲○○販賣第二級毒品，│扣案之0000000000號、09│
│  │                      │  │處有期徒刑肆年。      │00000000號、0000000000│
│  │                      │  │                      │號等行動電話SIM卡只 │
│  │                      │  │                      │及行動電話陸支（不含SI│
│  │                      │  │                      │M卡）均沒收，販賣毒品 │
│  │                      │  │                      │所得新臺幣伍佰元沒收，│
│  │                      │  │                      │如全部或一部不能沒收時│
│  │                      │  │                      │，以其財產抵償之。    │
│  │                      ├─┼───────────┼───────────┤
│  │                      │37│甲○○販賣第二級毒品，│扣案之0000000000號、09│
│  │                      │  │處有期徒刑肆年。      │00000000號、0000000000│
│  │                      │  │                      │號等行動電話SIM卡只 │
│  │                      │  │                      │及行動電話陸支（不含SI│
│  │                      │  │                      │M卡）均沒收，販賣毒品 │
│  │                      │  │                      │所得新臺幣壹仟元沒收，│
│  │                      │  │                      │如全部或一部不能沒收時│
│  │                      │  │                      │，以其財產抵償之。    │
├─┼───────────┼─┼───────────┼───────────┤
│六│甲○○自96年11月初某日│38│甲○○販賣第二級毒品，│扣案之0000000000號、09│
│、│起至同年12月14日止，在│  │處有期徒刑肆年。      │00000000號、0000000000│
│(六)│上開住處附近：        │  │                      │號等行動電話SIM卡只 │
│吳│（1）每次以每小包第二 │  │                      │及行動電話陸支（不含SI│
│晉│級毒品甲基安非他命為  │  │                      │M卡）均沒收，販賣毒品 │
│金│500元之價格，販賣第二 │  │                      │所得新臺幣伍佰元沒收，│
│10│級毒品甲基安非他命與吳│  │                      │如全部或一部不能沒收時│
│次│晉金9次（罪數編號38至 │  │                      │，以其財產抵償之。    │
│  │46），得款4500元。    ├─┼───────────┼───────────┤
│  │（2）以及以每小包第二 │39│甲○○販賣第二級毒品，│扣案之0000000000號、09│
│  │級毒品甲基安非他命為10│  │處有期徒刑肆年。      │00000000號、0000000000│
│  │00元之價格，販賣第二級│  │                      │號等行動電話SIM卡三只 │
│  │毒品甲基安非他命與吳晉│  │                      │及行動電話陸支（不含SI│
│  │金1次（罪數編號47）， │  │                      │M卡）均沒收，販賣毒品 │
│  │得款1000元。          │  │                      │所得新臺幣伍佰元沒收，│
│  │（3）得款共計5500元。 │  │                      │如全部或一部不能沒收時│
│  │                      │  │                      │，以其財產抵償之。    │
│  │                      ├─┼───────────┼───────────┤
│  │                      │40│甲○○販賣第二級毒品，│扣案之0000000000號、09│
│  │                      │  │處有期徒刑肆年。      │00000000號、0000000000│
│  │                      │  │                      │號等行動電話SIM卡只 │
│  │                      │  │                      │及行動電話陸支（不含SI│
│  │                      │  │                      │M卡）均沒收，販賣毒品 │
│  │                      │  │                      │所得新臺幣伍佰元沒收，│
│  │                      │  │                      │如全部或一部不能沒收時│
│  │                      │  │                      │，以其財產抵償之。    │
│  │                      ├─┼───────────┼───────────┤
│  │                      │41│甲○○販賣第二級毒品，│扣案之0000000000號、09│
│  │                      │  │處有期徒刑肆年。      │00000000號、0000000000│
│  │                      │  │                      │號等行動電話SIM卡只 │
│  │                      │  │                      │及行動電話陸支（不含SI│
│  │                      │  │                      │M卡）均沒收，販賣毒品 │
│  │                      │  │                      │所得新臺幣伍佰元沒收，│
│  │                      │  │                      │如全部或一部不能沒收時│
│  │                      │  │                      │，以其財產抵償之。    │
│  │                      ├─┼───────────┼───────────┤
│  │                      │42│甲○○販賣第二級毒品，│扣案之0000000000號、09│
│  │                      │  │處有期徒刑肆年。      │00000000號、0000000000│
│  │                      │  │                      │號等行動電話SIM卡只 │
│  │                      │  │                      │及行動電話陸支（不含SI│
│  │                      │  │                      │M卡）均沒收，販賣毒品 │
│  │                      │  │                      │所得新臺幣伍佰元沒收，│
│  │                      │  │                      │如全部或一部不能沒收  │
│  │                      │  │                      │時，以其財產抵償之。  │
│  │                      ├─┼───────────┼───────────┤
│  │                      │43│甲○○販賣第二級毒品，│扣案之0000000000號、09│
│  │                      │  │處有期徒刑肆年。      │00000000號、0000000000│
│  │                      │  │                      │號等行動電話SIM卡只 │
│  │                      │  │                      │及行動電話陸支（不含SI│
│  │                      │  │                      │M卡）均沒收，販賣毒品 │
│  │                      │  │                      │所得新臺幣伍佰元沒收，│
│  │                      │  │                      │如全部或一部不能沒收時│
│  │                      │  │                      │，以其財產抵償之。    │
│  │                      ├─┼───────────┼───────────┤
│  │                      │44│甲○○販賣第二級毒品，│扣案之0000000000號、09│
│  │                      │  │處有期徒刑肆年。      │00000000號、0000000000│
│  │                      │  │                      │號等行動電話SIM卡只 │
│  │                      │  │                      │及行動電話陸支（不含SI│
│  │                      │  │                      │M卡）均沒收，販賣毒品 │
│  │                      │  │                      │所得新臺幣伍佰元沒收，│
│  │                      │  │                      │如全部或一部不能沒收時│
│  │                      │  │                      │，以其財產抵償之。    │
│  │                      ├─┼───────────┼───────────┤
│  │                      │45│甲○○販賣第二級毒品，│扣案之0000000000號、09│
│  │                      │  │處有期徒刑肆年。      │00000000號、0000000000│
│  │                      │  │                      │號等行動電話SIM卡只 │
│  │                      │  │                      │及行動電話陸支（不含SI│
│  │                      │  │                      │M卡）均沒收，販賣毒品 │
│  │                      │  │                      │所得新臺幣伍佰元沒收，│
│  │                      │  │                      │如全部或一部不能沒收時│
│  │                      │  │                      │，以其財產抵償之。    │
│  │                      ├─┼───────────┼───────────┤
│  │                      │46│甲○○販賣第二級毒品，│扣案之0000000000號、09│
│  │                      │  │處有期徒刑肆年。      │00000000號、0000000000│
│  │                      │  │                      │號等行動電話SIM卡只 │
│  │                      │  │                      │及行動電話陸支（不含SI│
│  │                      │  │                      │M卡）均沒收，販賣毒品 │
│  │                      │  │                      │所得新臺幣伍佰元沒收，│
│  │                      │  │                      │如全部或一部不能沒收時│
│  │                      │  │                      │，以其財產抵償之。    │
│  │                      ├─┼───────────┼───────────┤
│  │                      │47│甲○○販賣第二級毒品，│扣案之0000000000號、09│
│  │                      │  │處有期徒刑肆年。      │00000000號、0000000000│
│  │                      │  │                      │號等行動電話SIM卡只 │
│  │                      │  │                      │及行動電話陸支（不含SI│
│  │                      │  │                      │M卡）均沒收，販賣毒品 │
│  │                      │  │                      │所得新臺幣壹仟元沒收，│
│  │                      │  │                      │如全部或一部不能沒收時│
│  │                      │  │                      │，以其財產抵償之。    │
├─┼───────────┼─┼───────────┼───────────┤
│七│甲○○自96年11月間某日│48│甲○○販賣第二級毒品，│扣案之0000000000號、09│
│、│起至同年12月間某日止，│  │處有期徒刑肆年。      │00000000號、0000000000│
│(七)│在上開住處附近：      │  │                      │號等行動電話SIM卡只 │
│王│（1）每次以每小包第二 │  │                      │及行動電話陸支（不含SI│
│泰│級毒品甲基安非他命為  │  │                      │M卡）均沒收，販賣毒品 │
│山│1000元之價格，販賣第二│  │                      │所得新臺幣壹仟元沒收，│
│3 │級毒品甲基安非他命與王│  │                      │如全部或一部不能沒收時│
│次│泰山2次（罪數編號48及 │  │                      │，以其財產抵償之。    │
│  │49），得款2000元。    ├─┼───────────┼───────────┤
│  │（2）及以每小包第二級 │49│甲○○販賣第二級毒品，│扣案之0000000000號、09│
│  │毒品甲基安非他命為500 │  │處有期徒刑肆年。      │00000000號、0000000000│
│  │元之價格，販賣第二級毒│  │                      │號等行動電話SIM卡只 │
│  │品甲基安非他命與王泰山│  │                      │及行動電話陸支（不含SI│
│  │1次（罪數編號50），得 │  │                      │M卡）均沒收，販賣毒品 │
│  │款500元。             │  │                      │所得新臺幣壹仟元沒收，│
│  │（3）得款共計2500元。 │  │                      │如全部或一部不能沒收時│
│  │                      │  │                      │，以其財產抵償之。    │
│  │                      ├─┼───────────┼───────────┤
│  │                      │50│甲○○販賣第二級毒品，│扣案之0000000000號、09│
│  │                      │  │處有期徒刑肆年。      │00000000號、0000000000│
│  │                      │  │                      │號等行動電話SIM卡只 │
│  │                      │  │                      │及行動電話陸支（不含SI│
│  │                      │  │                      │M卡）均沒收，販賣毒品 │
│  │                      │  │                      │所得新臺幣伍佰元沒收，│
│  │                      │  │                      │如全部或一部不能沒收時│
│  │                      │  │                      │，以其財產抵償之。    │
│  │                      │  │                      │                      │
├─┼───────────┼─┴───────────┴───────────┤


司法院資訊處製作；財團法人民間司法改革基金會備份。
